hr-HR: Mehanizam za doziranje: Gravitacijski izljev; Polužna pumpa; Pumpa na gumb; Izlijevanje s okretanjem poklopca; Ostalo
ru: Механизм подачи: Самотечный носик; Рычажный насос; Кнопочная помпа; Поворотный носик; Другой
de: Dosiermechanismus: Schwerkraft-Ausgießer; Hebelpumpe; Druckknopfpumpe; Drehverschluss zum Ausgießen; Sonstiges
ko: 디스펜싱 메커니즘: 중력식 스파우트; 레버 펌프; 푸시 버튼 펌프; 돌려서 여는 뚜껑; 기타
pt-BR: Mecanismo de distribuição: Bico por gravidade; Bomba de alavanca; Bomba de botão de pressão; Servir com tampa de rosca; Outro
pt-PT: Mecanismo de distribuição: Bico por gravidade; Bomba de alavanca; Bomba com botão de pressão; Tampa de torção; Outro
it: Meccanismo di erogazione: Beccuccio a gravità; Pompa a leva; Pompa a pulsante; Versare con tappo a vite; Altro
bg-BG: Механизъм за дозиране: Накрайник с гравитационно изливане; Лостова помпа; Дозатор с натискащ бутон; Сипване със завъртане; Друго
th: กลไกการจ่าย: ปากจ่ายแบบแรงโน้มถ่วง; ปั๊มคันโยก; ปั๊มแบบกดปุ่ม; แบบฝาหมุนสำหรับเท; อื่นๆ
el: Μηχανισμός διανομής: Με στόμιο βαρύτητας; Αντλία μοχλού; Με αντλία κουμπιού; Εκροή με περιστροφικό καπάκι; Άλλο
sl-SI: Dozirni mehanizem: Gravitacijski izliv; Ročna črpalka; Pritisni gumb črpalke; Nalivanje z zasukom; Druga
en: Dispensing mechanism: Gravity spout; Lever pump; Push-button pump; Twist-top pour; Other
tr: Dağıtım mekanizması: Yerçekimi oluğu; Kollu pompa; Düğme darbeli pompa; Çevirmeli kapaklı dökme; Diğer
cs: Dávkovací mechanismus: Samospád; Pumpička; Dávkovač na stisknutí; Otočný uzávěr; Jiné
sv: Utmatningsmekanism: Gravitationspip; Hävstångspump; Tryckknappspump; Häll med vridtopp; Övrigt
fr: Mécanisme de distribution: Bec verseur à gravité; Pompe à levier; Pompe à bouton-poussoir; Verseur à bouchon rotatif; Autre
zh-CN: 出液机制: 重力导流嘴; 杠杆泵; 按压泵; 旋盖倾倒; 其他
pl: Mechanizm dozujący: Wylewka grawitacyjna; Pompka dźwigniowa; Pompka z przyciskiem; Nalewanie z zakrętką typu twist; Pozostałe
da: Dispenseringsmekanisme: Tyngdekraftstut; Håndtagspumpe; Knappumpe; Hæld med drejeknap; Andet
zh-TW: 分配機制: 重力式; 槓桿泵; 按鍵泵; 旋蓋傾倒; 其他
es: Mecanismo dispensador: Dispensador por gravedad; Dispensador con bomba; Bomba del pulsador; Dispensador con tapa giratoria; Otros
sk-SK: Dávkovací mechanizmus: Gravitačný výtok; Páková pumpa; Tlačidlová pumpa; Nalievanie otočným uzáverom; Iné
fi: Annostelumekanismi: Painovoimanokka; Vipupumppu; Painikepumppu; Kaatonokka kierrekorkilla; Muu
nl: Doseermechanisme: Schenktuit (zwaartekracht); Hendelpomp; Drukknoppomp; Draaidop-schenken; Overig
ja: 放出メカニズム: 重力式; レバーポンプ; プッシュボタンポンプ; ツイストトップ注ぎ口; その他
vi: Cơ chế phân phối: Vòi phun trọng lực; Bơm tay gạt; Bơm bằng nút bấm; Rót kiểu xoay nắp; Khác
hu: Adagolómechanizmus: Gravitációs kiömlő; Karos pumpa; Nyomógombos pumpa; Csavaros kupakú kiöntő; Egyéb
lt-LT: Dozavimo mechanizmas: Gravitacinis snapelis; Svirties siurblys; Mygtuko paspaudimo pompa; Užsukamo dangtelio užpylimas; Kita
nb: Dispensermekanisme: Tyngdekraftsutløp; Spakpumpe; Trykknapp-pumpe; Twist-top helling; Annet
ro-RO: Mecanism de distribuire: Cioc gravitațional; Pompă cu pârghie; Pompă cu buton; Turnare cu vârf care se poate răsuci; Altele